pt-BR: Materiais de escritório > Instrumentos de escritório > Instrumentos de escrita > Canetas e lápis > Lápis > Lápis para escrever: Lapiseiras; Lápis de madeira
sl-SI: Pisarniški material > Pisarniški pripomočki > Pisalna in risalna orodja > Pisala in svinčniki > Svinčniki > Svinčniki za pisanje: Mehanski svinčniki; Leseni svinčniki
da: Kontorforsyning > Kontorredskaber > Skrive- og tegneredskaber > Kuglepenne og blyanter > Blyanter > Skriveblyanter: Mekaniske blyanter; Blyanter i træ
en: Office Supplies > Office Instruments > Writing & Drawing Instruments > Pens & Pencils > Pencils > Writing Pencils: Mechanical Pencils; Wooden Pencils
hu: Irodai kellékek > Irodai eszközök > Író- és rajzeszközök > Tollak és ceruzák > Ceruzák > Íróceruzák: Mechanikus ceruzák; Faceruzák
bg-BG: Офис консумативи > Офис инструменти > Инструменти за писане и рисуване > Химикалки и моливи > Моливи > Моливи за писане: Механични моливи; Дървени моливи
ko: 사무용품 > 사무기구 > 필기구/제도용구 > 펜/연필 > 연필 > 필기용 연필: 샤프; 나무 연필
nb: Kontormateriell > Kontorinstrumenter > Skrive- og tegneinstrumenter > Penner og blyanter > Blyanter > Skriveblyanter: Mekaniske blyanter; Treblyanter
lt-LT: Biuro reikmenys > Biuro instrumentai > Rašymo ir piešimo priemonės > Rašikliai ir pieštukai > Pieštukai > Rašymo pieštukai: Mechaniniai pieštukai; Mediniai pieštukai
cs: Kancelářské potřeby > Kancelářské nástroje > Psací potřeby > Pera a tužky > Tužky > Psací tužky: Mikrotužky; Dřevěné tužky
fi: Toimistotarvikkeet > Toimistovälineet > Kirjoitus- ja piirustusvälineet > Kynät ja lyijykynät > Lyijykynät > Lyijykynät kirjoittamiseen: Lyijytäytekynät; Puiset lyijykynät
es: Material de oficina > Artículos de oficina > Artículos de escritura y dibujo > Bolígrafos y lápices > Lápices > Lápices para escritura: Portaminas; Lápices de madera
tr: Büro Malzemeleri > Ofis Aletleri > Yazım ve Çizim Aletleri > Kalemler ve Kurşun Kalemler > Kurşun Kalemler > Yazı Kalemleri: Mekanik Kalemler; Ahşap Kalemler
vi: Văn phòng phẩm > Dụng cụ văn phòng > Dụng cụ vẽ và viết > Bút bi và bút chì > Bút chì > Bút chì viết: Bút chì bấm; Bút chì gỗ
el: Προμήθειες γραφείου > Όργανα γραφείου > Όργανα γραφής & σχεδίασης > Στυλό & μολύβια > Μολύβια > Μολύβια γραφής: Μηχανικά μολύβια; Ξύλινα μολύβια
zh-TW: 辦公室用品 > 事務用品 > 書寫/繪畫用具 > 筆和鉛筆 > 鉛筆 > 鉛筆/自動筆: 自動鉛筆; 木鉛筆
th: อุปกรณ์สำนักงาน > เครื่องมือสำนักงาน > อุปกรณ์วาดเขียน > ปากกาและดินสอ > ดินสอ > ดินสอสำหรับเขียน: ดินสดกด; ดินสอไม้
nl: Kantoorartikelen > Kantoorbenodigdheden > Schrijfinstrumenten > Pennen en potloden > Potloden > Schrijfpotloden: Mechanische potloden; Houten potloden
it: Forniture per ufficio > Strumenti per ufficio > Strumenti per scrivere e disegnare > Penne e matite > Matite > Matite da scrittura: Portamine; Matite in legno
fr: Fournitures de bureau > Accessoires de bureau > Instruments d’écriture et de dessin > Stylos et crayons > Crayons > Crayons d’écriture: Porte-mines; Crayons en bois
de: Bürobedarf > Büroarbeitsmittel > Schreibgeräte > Füller & Bleistifte > Bleistifte > Schreibbleistifte: Mechanische Bleistifte; Holzbleistifte
pl: Artykuły biurowe > Akcesoria biurowe > Przybory piśmiennicze i rysunkowe > Pióra, długopisy i ołówki > Ołówki > Ołówki do pisania: Ołówki automatyczne; Ołówki drewniane
ro-RO: Consumabile de birou > Instrumente de birou > Instrumente de scris și desen > Pixuri și creioane > Creioane > Creioane de scris: Creioane mecanice; Creioane din lemn
zh-CN: 办公用品 > 办公文具 > 书写/绘图工具 > 钢笔/铅笔 > 铅笔 > 黑铅笔: 自动铅笔; 木质铅笔
sv: Kontorsmaterial > Kontorsinstrument > Skriv- och ritinstrument > Pennor > Blyertspennor > Blyertspennor för skrift: Stiftpennor; Träpennor
sk-SK: Kancelárske potreby > Kancelárske nástroje > Písacie a kresliace potreby > Perá a ceruzky > Ceruzky > Ceruzky na písanie: Mechanické ceruzky; Drevené ceruzky
ja: オフィス用品 > 事務用品 > 筆記用具 > 鉛筆・ペン > 鉛筆 > 筆記用鉛筆: シャープペンシル; 木の鉛筆
hr-HR: Uredski materijal > Uredski uređaji > Pribor za pisanje i crtanje > Penkala i olovke > Olovke > Olovke za pisanje: Mehaničke olovke; Drvene olovke
pt-PT: Materiais de escritório > Material de escritório > Instrumentos de escrita e desenho > Canetas e lápis > Lápis > Lápis de escrita: Lapiseiras; Lápis de madeira
ru: Товары для офиса и канцтовары > Офисные принадлежности > Письменные принадлежности > Ручки и карандаши > Карандаши > Простые карандаши: Механические карандаши; Деревянные карандаши